臺灣彰化地方法院刑事判決　　　　　　 100年度訴緝字第81號
公　訴　人　臺灣彰化地方法院檢察署檢察官
被　　　告　卓彥呈
上列被告因妨害自由等案件，經檢察官提起公訴（99年度少連偵
字第95號、第102 號），被告於準備程序進行中，就被訴事實為
有罪之陳述，經本院合議庭裁定由受命法官獨任進行簡式審判程
序，判決如下：
    主  文
卓彥呈共同犯恐嚇危害安全罪，累犯，處有期徒刑月，如易科
罰金以新臺幣壹仟元折算壹日。又共同犯剝奪他人行動自由罪，
累犯，處有期徒刑陸月，如易科罰金以新臺幣壹仟元折算壹日。
又犯恐嚇危害安全罪，累犯，處有期徒刑肆月，如易科罰金以新
臺幣壹仟元折算壹日。又共同犯妨害公眾往來安全罪，累犯，處
有期徒刑肆月，如易科罰金以新臺幣壹仟元折算壹日。又共同犯
妨害公眾往來安全罪，累犯，處有期徒刑肆月，如易科罰金以新
臺幣壹仟元折算壹日。應執行有期徒刑壹年肆月，如易科罰金以
新臺幣壹仟元折算壹日。
    犯罪事實
一、卓彥呈前民國95年間因恐嚇取財案件，經本院以95年度易字
    第1014號判處有期徒刑9 月，嗣因中華民國九十六年罪犯減
    刑條例減為有期徒刑4 月又15日，96年10月24日易科罰金甫
    執行完畢。猶不知警惕，分別為下列行為：
  (一)於99年8 月13日凌晨零時許，因邱炳華之朋友在彰化縣埔心
    鄉○○路○ 段160 號之金名人KTV 消費時與店家發生口角，
    邱炳華即聯繫王彥翔，再由王彥翔聯繫卓彥呈，以透過「中
    區飄移團隊」之聯絡管道找人至金名人KTV 報復，卓彥呈與
    王彥翔、邱炳華（王彥翔、邱炳華2 人已由本院以100 年度
    訴字第1057號先行審結）因此基於恐嚇之犯意聯絡，推由王
    彥翔、邱炳華及其他真實年籍姓名不詳之成年男子至金名人
    KTV 砸店（毀損部分未據告訴），以此加害財產之行為恐嚇
    在場之負責人朱素珍，致朱素珍因此心生恐懼。
  (二)卓彥呈與王彥翔（已由本院以100 年度訴字第1057號先行審
    結）及陳旭銘、林永祥、陳建嘉、陳幸友、陳蔚聖、紀崑增
    、沈建宏、梁瑋晟、林柏廷、許家銘（陳旭銘等10人另為緩
    起訴處分）於99年9 月19日下午4 時許聚會時，因為與邱俊
    溢就無線電之通話一言不合，竟基於剝奪行動自由及恐嚇之
    犯意聯絡，共同至彰化縣社頭鄉湳底村湳底二巷4 號邱俊溢
    住處，先推由其中2 人將邱俊溢押出住處，剝奪邱俊溢之行
    動自由後，再聯手毆打邱俊溢成傷（傷害部分未據告訴），
    同時以「打給你死」等言語恐嚇邱俊溢，使邱俊溢因此心生
    恐懼，致生危害於安全。
  (三)卓彥呈於99年11月16日夜間23時許，陪同女兒至彰化縣彰化
    市秀傳醫院急診部就診時，不滿該醫院之護士李淑芬之應對
    態度，因而以電話召集林柏廷、林永祥、沈建宏（林柏廷等
    3 人另為緩起訴）與黃嘉祥（另為職權不起訴處分）至該處
    ，而基於恐嚇之犯意聯絡威脅護士李淑芬，並由卓彥呈以「
    你沒有見過流氓是不是」等等加害自由、身體之言語恐嚇李
    淑芬，致李淑芬因此心生恐懼，致生危害於安全。
  (四)卓彥呈與王彥翔、蔡榮明（王彥翔、蔡榮明2 人已由本院以
    100 年度訴字第1057號先行審結）及陳旭銘、林永祥、黃琮
    欽、許家銘、沈建宏（陳旭銘等5 人另為緩起訴處分）於99
    年10月24日凌晨零時至3 時許，夥同其他真實年籍姓名不詳
    之人，駕駛車輛共同至南投縣草屯鎮○道路○○道路壅塞後
    進行甩尾飆車之危險駕駛行為，因而致生往來之危險。
  (五)卓彥呈與王彥翔（已由本院以100 年度訴字第1057號先行審
    結）及陳旭銘、林永祥、梁瑋晟、沈建宏、陳阡豐（陳旭銘
    等5 人另為緩起訴處分）於99年10月31日凌晨零時至2 時許
    ，夥同其他真實年籍姓名不詳之人，駕駛車輛共同至3 號國
    道之南向174 公里處，以群集車輛壅塞陸路且共同飆速之方
    式進行危險駕駛行為，因而致生往來之危險。
二、案經臺中市警察局移送臺灣彰化地方法院檢察署檢察官偵查
    起訴。
    理  由
壹、程序事項：
    本件經被告於準備程序期日為有罪之陳述，經受命法官告知
    簡式審判程序之旨，並聽取當事人之意見後，本院認無不得
    或不宜改依簡式審判程序進行之處，爰依刑事訴訟法第273
    條之1 第1 項，裁定由受命法官獨任進行簡式審判程序，則
    依據刑事訴訟法第273 條之2 、同法第159 條第2 項之規定
    ，不適用傳聞法則有關限制證據能力之相關規定，合先敘明
    。
貳、實體事項：
一、訊據被告卓彥呈對於上揭事實均坦承不諱，核與同案被告王
    彥翔、邱炳華、蔡榮明、陳旭銘、林永祥、陳建嘉、陳幸友
    、陳蔚聖、紀崑增、沈建宏、梁瑋晟、林柏廷、許家銘、陳
    阡豐、黃琮欽、黃嘉祥等人之供述，及證人即被害人朱素珍
    、王美玲、邱俊溢、李淑芬、羅瑞媛（即李淑芬之同事）等
    人之證述互核相符，且有卷附之通訊監察譯文、監視器翻拍
    照片及員警工作紀錄簿影本等資料可佐，被告之自白核與事
    實相符，本件事證已臻明確，被告犯行均堪認定，應依法論
    科。
二、論罪科刑之理由：
  (一)核被告卓彥呈就犯罪事實一(一)所為係犯刑法第305 條之恐嚇
    危害安全罪；就犯罪事實一(二)所為係犯刑法第302 條第1 項
    之剝奪行動自由罪及同法第305 條之恐嚇危害安全罪；就犯
    罪事實一(三)所為係犯刑法第305 條之恐嚇危害安全罪；就犯
    罪事實一(四)、一(五)所為均係犯刑法第185 條第1 項之妨害公
    眾往來安全罪。
  (二)被告就犯罪事實一(一)之行為與同案被告王彥翔、邱炳華2 人
    及其他真實姓名年籍均不詳之成年男子間；就犯罪事實一(二)
    與同案被告王彥翔及陳旭銘、林永祥、陳建嘉、陳幸友、陳
    蔚聖、紀崑增、沈建宏、梁瑋晟、林柏廷、許家銘等人間；
    就犯罪事實一(三)與林柏廷、林永祥、沈建宏、黃嘉祥等人間
    ；就犯罪事實一(四)與同案被告王彥翔、蔡榮明及陳旭銘、林
    永祥、黃琮欽、許家銘、沈建宏、其他真實姓名年籍均不詳
    之人間；就犯罪事實一(五)與同案被告王彥翔及陳旭銘、林永
    祥、梁瑋晟、沈建宏、陳阡豐、其他真實姓名年籍均不詳之
    人間，就上揭行為均在合同之意思範圍內，相互利用他人之
    行為以犯之，自應對於全部發生之結果共同負責，其間均有
    犯意聯絡，及行為分擔，為共同正犯。
  (三)又被告在剝奪被害人邱俊溢之行動自由期間內施以恐嚇行為
    ，所犯剝奪他人行動自由罪及恐嚇危害安全罪之犯罪時間互
    有重疊，乃一行為觸犯兩個不同罪名，為想像競合犯，應依
    刑法第55條之規定從較重之剝奪他人行動自由罪處斷。
  (四)被告就上揭犯罪事實一(一)、一(二)、一(三)、一(四)、一(五)之恐嚇
    危害安全、剝奪他人行動自由、恐嚇危害安全及2 次妨害公
    眾往來安全等犯行，其犯意各別，行為互殊，應予分論併罰
    。
  (五)查被告前於95年間因恐嚇取財案件，經本院以95年度易字第
    1014號判處有期徒刑9 月，嗣因中華民國九十六年罪犯減刑
    條例減為有期徒刑4 月又15日，96年10月24日易科罰金甫執
    行完畢，有臺灣高等法院被告前案紀錄表1 件在卷可參，其
    於5 年內故意再犯本件有期徒刑以上之罪，為累犯，應依刑
    法第47條第1 項之規定，加重其刑。
  (六)爰審酌被告為高中肄業，沒有專長，目前在水果市場受僱賣
    水果，家裡有父親、爺爺、奶奶及2 名稚齡女兒，僅因年輕
    思慮不周，竟因細故糾眾恐嚇他人，又剝奪他人行動自由及
    群集車輛壅塞陸路交通，造成用路人往來危險，惟於犯後已
    深知悔悟並坦承犯行，暨兼衡被告之犯罪動機、目的、手段
    、對被害人所造成之危害、犯後態度等一切情狀，分別量處
    如主文所示之刑及諭知易科罰金之折算標準，並合併定其應
    執行刑及易科罰金之折算標準，以資儆懲。
三、應適用之法律：
  (一)刑事訴訟法第273 條之1 第1 項、第299 條第1 項前段。
  (二)刑法第28條、第185 條第1 項、第302 條第1 項、第305 條
    、第55條、第47條第1 項、第41條第1 項前段、第51條第5
    款，刑法施行法第1 條之第1 項、第2 項前段。
本案經檢察官葉柏岳到庭執行職務。
中    華    民    國  100     年    11    月    30    日
                  刑事第五庭    法  官  李淑惠
以上正本證明與原本無異。
如不服本判決應於收受判決後10日內向本院提出上訴書狀，並
應敘述具體理由。其未敘述上訴理由者，應於上訴期間屆滿後
20日內向本院補提理由書(均須按他造當事人之人數附繕本)
「切勿逕送上級法院」。
告訴人或被害人對於判決如有不服具備理由請求檢察官上訴者，
其上訴期間之計算係以檢察官收受判決正本之日期為準。
中    華    民    國  100     年    11    月    30    日
                                書記官  張清秀
附錄論罪科刑法條全文：
中華民國刑法第185條（妨害公眾往來安全罪）
損壞或壅塞陸路、水路、橋樑或其他公眾往來之設備或以他法致
生往來之危險者，處 5 年以下有期徒刑，拘役或 5 百元以下罰
金。
因而致人於死者，處無期徒刑或 7 年以上有期徒刑。致重傷者
，處 3 年以上 10 年以下有期徒刑。
第 1 項之未遂犯罰之。
中華民國刑法第302條（剝奪他人行動自由罪）
私行拘禁或以其他非法方法，剝奪人之行動自由者，處 5 年以
下有期徒刑、拘役或 3 百元以下罰金。
因而致人於死者，處無期徒刑或 7 年以上有期徒刑，致重傷者
，處 3 年以上 10 年以下有期徒刑。
第 1 項之未遂犯罰之。
中華民國刑法第305條（恐嚇危害安全罪）
以加害生命、身體、自由、名譽、財產之事，恐嚇他人致生危害
於安全者，處 2 年以下有期徒刑、拘役或 3 百元以下罰金。